臺灣南投地方法院民事裁定
109年度訴字第409號
上  訴  人  卓秀足  
            黃維政  
            黃斯偉  


            黃秋明  

受  告知人  黃秋艷  
上列當事人間請求代位分割遺產事件，本院裁定如下：
    主  文
上訴人應於本裁定送達後五日內，補繳裁判費新臺幣壹拾貳萬參
仟捌佰陸拾肆元，逾期不補正，即裁定駁回本件訴訟。
    理  由
一、按提起民事訴訟，應依民事訴訟法第77條之1第2項、第77條
    之13規定，按訴訟標的起訴時之交易價額；無交易價額者，
    以原告就訴訟標的所有之利益為準，繳納裁判費，此為必備
    之程式；又原告之訴，有民事訴訟法第249條第1項所列各款
    情形之一，依其情形可以補正，審判長應定期間命其補正，
    亦為同法條第1項但書所明定。而代位請求分割遺產，核屬
    財產權訴訟，亦應依前揭規定納費，關於分割共有物之訴，
    其訴訟標的價額之核定，於分別共有之情形，應以起訴時原
    告依其應有部分計算分別共有物之價額為準，於分割遺產之
    訴，則應依起訴時遺產總價額，按原告所佔應繼分比例定之
    （最高法院96年度台抗字第332號、99年度台抗字第772號、
    100年度台抗字第180號、100年度台抗字第436號、102年度
    台抗字第277號裁定意旨參照）。再按代位權僅為債權人對
    於債務人與第三債務人間之權利義務關係，非構成訴訟標的
    之事項，是計算其訴訟標的價額，應就債務人與第三債務人
    間之權利義務關係定之（最高法院101年度台抗字第56號裁
    定意旨參照）。
二、經查：本件上訴利益即被上訴人所代位之黃秋艷因分割遺產
    所得利益新臺幣（下同）8,235,196元（即附表被繼承人黃
    坤享遺產核定價額÷被代位人黃秋艷應繼分5分之1），應徵
    第二審裁判費123,864元，未據上訴人繳納。茲依民事訴訟
    法第442條第2項之規定，限上訴人於收受本裁定後5日內向
    本院繳納，逾期未繳即駁回其上訴，特此裁定。
中　　華　　民　　國　　110 　年　　11　　月　　15　　日
　　　　　　　　　　        民事第二庭法　官　劉玉媛
附表：
不動產      編號 土地坐落 土地面積（平方公尺） 公告現值（新臺幣：元/平方公尺） 權利範圍 土地價額（新臺幣：元） 1 南投縣○○鎮○○段000地號 4.09 36,200 12分之1 12,338 2 南投縣○○鎮○○段000地號 2.19 36,200 12分之1 6,607 3 南投縣○○鎮○○段000地號 51.43 20,000 12分之1 85,717 4 南投縣○○鎮○○段000地號 12.22 36,200 3分之1 147,455 5 南投縣○○鎮○○段000地號 151.67 33,422 3分之1 1,689,705 6 南投縣○○鎮○○段000地號 202.33 24,864 12分之1 419,228 7 南投縣○○鎮○○段000地號 250.91 20,000 12分之1 418,183 8 南投縣○○鎮○○段000地號 141.40 20,000 3分之1 942,667 9 南投縣○○鎮○○段000地號 19.63 20,000 12分之1 32,717 10 南投縣○○鎮○○段000地號 57.27 20,000 12分之1 95,450 11 南投縣○○鎮○○段000地號 752.52 20,000 3分之1 5,016,800 12 南投縣○○鎮○○段000地號 0.56 20,000 12分之1 933 13 南投縣○○鎮○○段000地號 62.57 20,000 3分之1 417,133 14 南投縣○○鎮○○段000地號 395.36 20,000 3分之1 2,635,733 15 南投縣○○鎮○○段000地號 21.96 20,000 3分之1 146,400 16 南投縣○○鎮○○段000地號 110.25 20,000 12分之1 183,750 17 南投縣○○鎮○○段000地號 826.51 20,000 12分之1 1,377,517 18 南投縣○○鎮○○段000地號 146.70 20,000 12分之1 244,500 19 南投縣○○鎮○○段000地號 103.58 20,000 12分之1 172,633 20 南投縣○○鎮○○段00地號 196.50 8,500 1分之1 1,670,250 21 南投縣○○鎮○○段000地號 4,051.67 2,300 4分之1 2,329,710 22 南投縣○○鎮○○段000地號 10.38 2,300 4分之1 5,969 23 南投縣○○鎮○○段000地號 30.66 2,000 4分之1 15,330 24 南投縣○○鎮○○段000地號 79.93 2,000 4分之1 39,965 25 南投縣○○鎮○○段000地號 3,235.63 2,200 4分之1 1,779,597 26 南投縣○○鎮○○段000地號 5,829.93 2,200 4分之1 3,206,462 27 南投縣○○鎮○○段00000地號 36.47 2,200 4分之1 20,059 28 南投縣○○鎮○○段000地號 645.13 2,300 4分之1 370,950 29 南投縣○○鎮○○段000地號 5,775.93 2,200 4分之1 3,176,762 30 南投縣○○鎮○○段000地號 1,682.39 2,400 1分之1 4,037,736 31 南投縣○○鎮○○段00000地號 0.42 2,400 1分之1 1,008 32 南投縣○○鎮○○○段000地號 315.24 21,700 1分之1 6,840,708 動產      編號 財產名稱 價值（新臺幣：元）    33 臺灣銀行宜蘭分行存款 3,636,005    34 中華郵政宜蘭渭水路郵局存款 5    
以上正本係照原本作成。
如不服本裁定關於核定訴訟標的價額部分，應於送達後10日內向
本院提出抗告狀，並繳納抗告費新臺幣1,000元；其餘關於命補
繳裁判費部分，不得抗告。
中　　華　　民　　國　　110 　年　　11　　月　　15　　日
                    　　　　          書記官　潘湘惠